ru: Электроника > Аксессуары для электроники > Защитные пленки и стекла для электроники: Защита от пыли; Наклейки и переводные картинки для электроники; Сумки и чехлы Фарадея; Накладки на клавиатуру; Заглушки для портов и от пыли; Пленки для защиты информации на экране; Пленки и стекла для экранов
ja: 電子機器 > 電気製品関連用品・PC周辺機器 > 電気製品用フィルム・カバー: ダストカバー; 電気製品用シール・ステッカー; ファラデーバッグ・ポーチ; PCキーボードカバー; ポート用ダストプラグ; プライバシーフィルター; 画面保護シート
pt-PT: Eletrónica > Acessórios eletrónicos > Filmes e proteções de eletrónica: Coberturas anti poeira; Decalques e autocolantes de eletrónica; Bolsas e carteiras faraday; Protetores de teclado; Tampas para portas e pó; Filtros de privacidade; Protetores de ecrã
hu: Elektronika > Elektronikai kiegészítők > Elektronikai filmek és pajzsok: Porvédők; Elektronikai matricák és dekorációk; Faraday-táskák és -tokok; Billentyűzetvédők; Port- és porvédő dugók; Adatvédelmi szűrők; Képernyővédők
sl-SI: Elektronika > Elektronski dodatki > Folije in zaščite za elektronske naprave: Zaščitne prevleke proti prahu; Nalepke in okrasni dodatki za elektronske naprave; Faradayeve torbe in torbice; Prevleke za tipkovnice; Zamaški za priključke in prah; Zaščite pred neželenimi pogledi; Zaščitne folije za zaslone
lt-LT: Elektronika > Elektronikos priedai > Elektronikos plėvelės ir skydai: Gaubtai nuo dulkių; Elektronikos lipdukai ir etiketės; Faradėjaus maišeliai ir dėkliukai; Klaviatūros apsaugos; prievadų ir dulkių kištukai; Privatumo filtrai; Ekrano apsaugos
pt-BR: Eletrônicos > Acessórios para eletrônicos > Protetores e filmes para eletrônicos: Capas contra poeira; Adesivos e decalques para eletrônicos; Bolsas e estojos Faraday; Protetores para teclado; Tampas de porta e proteção contra poeira; Filtros de privacidade; Protetores de tela
pl: Elektronika > Akcesoria elektroniczne > Folie i osłonki na sprzęt elektroniczny: Osłony przeciwpyłowe; Naklejki i kalkomanie na sprzęt elektroniczny; Torby i saszetki Faraday'a; Nakładki na klawiaturę; Zatyczki portów i kurzu; Filtry prywatności; Osłony na ekran
ro-RO: Electronice > Accesorii electronice > Pelicule și protecții pentru dispozitive electronice: Huse pentru praf; Autocolante pentru dispozitive electronice; Genți și pungi Faraday; Protecții pentru tastatură; Dopuri pentru porturi și antipraf; Filtre de confidențialitate; Protecții pentru ecran
fi: Elektroniikka > Sähkötarvikkeet > Sähkölaitteiden suojakalvot ja suojukset: Pölysuojat; Sähkölaitteiden tarrat ja teippaukset; Faraday-laukut ja -pussit; Näppäimistösuojat; Portti- ja pölytulpat; Tietoturvasuodattimet; Näyttösuojat
sv: Elektronik > Elektroniktillbehör > Film och skydd för elektronik: Dammskydd; Klistermärken och dekaler för elektronik; Faradaypåsar och fickor; Tangentbordsskydd; Port- och dammpluggar; Sekretessfilter; Skärmskydd
it: Elettronica > Accessori dispositivi elettronici > Pellicole e schermi per dispositivi elettronici: Coperture antipolvere; Adesivi e decalcomanie per dispositivi elettronici; Borse e borsette di Faraday; Protezioni tastiera; Tappi per porte e polvere; Filtri privacy; Protezioni per schermo
nl: Elektronica > Accessoires voor elektronica > Folie en schermen voor elektronica: Stofhoezen; Stickers en plakplaatjes voor elektronica; Faraday tassen en etuis; Toetsenbordbeschermers; Poort en stof pluggen; Privacyschermen; Screenprotectors
de: Elektronik > Elektronisches Zubehör > Elektronik-Folien & -Überzüge: Staubschutzhüllen; Elektronik-Sticker & -Aufkleber; Faraday-Taschen und -Beutel; Tastaturschutz; Port- und Staubschutzstopfen; Blickschutzfilter; Display-Schutzfolien
cs: Elektronika > Elektronika – příslušenství > Fólie a kryty na elektroniku: Kryty proti prachu; Samolepky a obtisky na elektroniku; Faradayovy tašky a pouzdra; Ochranné kryty na klávesnici; Zátky portů a protiprašné záslepky; Privátní filtry; Chrániče obrazovky
hr-HR: Elektronika > Pribor za elektroniku > Filmovi i štitnici za elektroniku: Navlake protiv prašine; Naljepnice i oznake za elektroniku; Faraday torbe i torbice; Štitnici tipkovnice; Čepovi za ulaze i prašinu; Filtri privatnosti; Zaštite za ekran
en: Electronics > Electronics Accessories > Electronics Films & Shields: Dust Covers; Electronics Stickers & Decals; Faraday Bags & Pouches; Keyboard Protectors; Port & Dust Plugs; Privacy Filters; Screen Protectors
vi: Thiết bị điện tử > Phụ kiện thiết bị điện tử > Miếng dán và đồ bảo vệ thiết bị điện tử: Nắp che bụi; Tem nhãn và đề can dán cho thiết bị điện tử; Túi Faraday và ví; Tấm phủ bảo vệ bàn phím; Cắm cổng và bụi; Tấm lọc bảo vệ chống nhìn trộm; Miếng dán bảo vệ màn hình
el: Ηλεκτρονικά > Αξεσουάρ ηλεκτρονικών συσκευών > Μεμβράνες & προστατευτικά είδη ηλεκτρονικών συσκευών: Καλύμματα προστασίας από σκόνη; Αυτοκόλλητα & διακοσμητικά στοιχεία ηλεκτρονικών συσκευών; Τσάντες & πουγκιά Faraday; Προστατευτικά πληκτρολογίου; Τάπες θύρας & σκόνης; Φίλτρα απορρήτου; Προστατευτικά οθόνης
fr: Appareil électronique > Accessoires électroniques > Films de protection: Housses anti-poussière; Autocollants pour appareils électroniques; Sacs et pochettes de Faraday; Protections pour clavier; Bouchons de ports et caches antipoussière; Filtres de confidentialité; Films de protection d’écran
sk-SK: Elektronika > Elektronické príslušenstvo > Fólie a štíty na elektronické zariadenia: Kryty proti prachu; Nálepky a obtlač elektronických zariadení; Faradayove tašky a vačky; Chrániče klávesnice; Zátky portov a prachu; Filtre ochrany osobných údajov; Chrániče obrazovky
es: Electrónica > Accesorios electrónicos > Láminas y películas para dispositivos electrónicos: Cubiertas antipolvo; Pegatinas para dispositivos electrónicos; Bolsas y fundas Faraday; Protectores para teclados; Tapones para puertos y antipolvo; Filtros de privacidad; Protectores de pantalla
th: อิเล็กทรอนิกส์ > อุปกรณ์อิเล็กทรอนิกส์ > ฟิล์มและที่กั้นอิเล็กทรอนิกส์: ผ้าคลุมกันฝุ่น; สติกเกอร์และภาพทาบสีอิเล็กทรอนิกส์; กระเป๋าและซองฟาราเดย์; ที่ป้องกันคีย์บอร์ด; ปลั๊กอุดพอร์ตและฝุ่น; ตัวกรองเพื่อความเป็นส่วนตัว; ที่ป้องกันหน้าจอ
nb: Elektronikk > Elektronikktilbehør > Elektronikkfilm og -skjold: Støvtrekk; Klistremerker og dekaler for elektronikk; Faraday-vesker og -lommer; Tastaturbeskyttere; Port- og støvplugger; Personvernfiltre; Skjermbeskyttere
ko: 전자기기 > 전자기기 부대용품 > 전자기기 필름/보호 용품: 먼지 방지 커버; 전자기기 스티커; 패러데이 백 및 파우치; 키보드 보호 패드; 포트 및 먼지 플러그; 사생활 보호 필터; 화면 보호기
da: Elektronik > Elektronik – tilbehør > Elektronik – film og afskærmning: Støvdæksler; Elektronik – klistermærker og overføringsetiketter; Faraday-tasker og -poser; Tastaturbeskyttelse; Port- og støvpropper; Skærmfiltre; Skærmbeskyttelse
bg-BG: Електроника > Аксесоари за електроника > Фолиа и защити за електроника: Покрития срещу прах; Стикери и ваденки за електроника; Фарадееви чанти и калъфи; Протектори за клавиатура; Капачки за порт и прах; Конфиденциални филтри; Екранни протектори
zh-CN: 电子产品 > 电子配件 > 电子产品保护膜/保护罩: 防尘罩; 电子产品贴纸/装饰膜; 法拉第屏蔽包/袋; 键盘保护膜; 端口和防尘塞; 防窥膜; 屏幕保护膜
tr: Elektronik > Elektronik Alet Aksesuarları > Elektronik Eşya Film ve Koruyucuları: Toz Kapakları; Elektronik Eşya Yapıştırma ve Çıkartmaları; Faraday Çantaları ve Keseler; Klavye Koruyucular; Port ve Toz Tıkaçları; Gizlilik Filtreleri; Ekran Koruyucular
zh-TW: 電子器材 > 電子配件 > 電子產品保護膜: 防塵罩; 電子用品認證標籤; 法拉第袋與收納袋; 鍵盤保護膜; 連接埠與防塵塞; 螢幕防窺片; 螢幕保護膜